

Oscar Andrés Monroy

Ciudad Autónoma de Buenos Aires Argentina

M +5491530670528

hello@oscarandresmonroy.com http://oscarandresmonroy.com

RESUMEN

Informático Matemático, Matemático y master en Data Mining en proceso, con excelentes relaciones interpersonales, emprendedor, creativo, con mentalidad empresarial, espíritu de investigación y deseos de capacitación permanente. Con la capacidad de describir los modelos matemáticos que están inmersos en fenómenos naturales y sociales, de diseñar los algoritmos computacionales acordes con los modelos anteriores, de liderar procesos investigativos en matemática pura y aplicada y en informática, discernir de acuerdo con su conciencia entre posiciones éticas y aquellas que no lo son, entre lo justo y lo injusto, y asumir un papel de compromiso con el país y con sus semejantes.

EDUCACIÓN

Pontificia Universidad Javeriana, Bogotá, Colombia — Informática Matemática, 2006

Pontificia Universidad Javeriana, Bogotá, Colombia — Licenciatura en matemáticas, 2008

Universidad Austral, Ciudad
Autónoma de Buenos Aires,
Argentina — Master in
Explotación de datos Y gestión del
Conocimiento, en proceso.

EXPERIENCIA

Senior Developer, Mobilestreams

Buenos Aires, Argentina — Septiembre 2014 - Actualmente

Logros

Desarrollo del juego Pickme! Versión Lite y

Premium para Android

(https://play.google.com/store/apps/details?id=com.mobilestr eams.pickme&hl=es) , IOs

(https://itunes.apple.com/us/app/pick-me!-

<u>premium/id1126836999?l=es&ls=1&mt=8</u>) y Windows Phone (https://www.microsoft.com/es-es/store/apps/pick-me-

premium/9nblggh4sg0x)(cocos2d-js, javascript, java, c++).

•

- Desarrollo de http://terrenal.com (php, jquerymobile, mysql).
- Desarrollo de herramienta de detección de fotos indebidas (Knime, php)
- Desarrollo de juegos en cocos2d-js.

Core PHP Developer, Lyracons

Buenos Aires, Argentina — Junio 2013 - Septiembre 2014

Logros

Desarrollo de https://tigo.com.cr,
 https://tigo.com.hn,
 http://cheeky.com.ar,
 <a href="h

PHP Semi Senior Advanced, Globant S.A.(Riot Games)

Buenos Aires, Argentina — Marzo 2012-Junio 2013

Logros

- Desarrollo de https://signup.leagueoflegends.com
 (Symfony2, php, jquery, mysql).
- Arreglos y mejoras en http://na.leagueoflegends.com (Drupal, php, jquery, mysql).
- Arreglos y mejoras en http://na.leagueoflegends.com/board

HABILIDADES

Matemáticas y ciencias de la computación, data mining(sas, spss, rapidminer, weka),
Desarrollo de software (php, symfony2, kohana, mysql, postgreSQL, Sql Server, jQuery, prototype, twitter bootstrap),
Software de versionado (Git,svn),
Linux, varnish, solr, jenkins, chef, vagrant, docker.

REFERENCIAS

FERNANDO NOVOA

Matemático

Pontifica Universidad Javeriana.

Bogotá, Colombia.

Teléfono 571 320 8 320 Ext: 4053.

JOSÉ MARÍA MONROY AVILA

Contador Público

Asesor de Ventas

Constructora Norco S.A.

Revisor Fiscal

Fondo de Empleados del Fondo

Nacional del Ahorro. Bogotá,

Colombia.

Teléfono 571 6 83 71 13

LIGIA MEDINA SALDAÑA

Docente

Docente en Biología y Química

Colegio Pablo VI de Sopó. Sopó,

Colombia.

Teléfono 571 2 29 35 43

Project Leader & Developer, Livra.com

Buenos Aires, Argentina — Agosto 2010-Marzo 2013

Logros

Lider y desarrollador de http://radiodiary.co.uk (kohana, php, jquery, PostgreSQL).

Technology Consultor, Socialtics LTDA

Bogotá, Colombia — Mayo 2009-Marzo 2010

Logros

 Desarrollo de las herramientas necesarias para la selección de puestos para el sector administrativo de la fiscalía general de la nación.

Software Developer, Fundación HETAH

Bogotá, Colombia — Octubre 2008-Marzo 2009

Logros

 Desarrollo de http://micomercioexterior.com (xoops, php, javascript, mysql).

Software Developer, SinfinCreativo

Bogotá, Colombia — Febrero 2008-Marzo 2008

Logros

• Desarrollo de http://irtfinanzas.com (php, javascript, mysql).

IT Developer, Taurus Global Logistics

Bogotá, Colombia — Marzo 2007-Septiembre 2008

Logros

Desarrollo de herramientas para http://t-one.taurus4pl.com/
 (php, javascript, PostgreSQL).

Software Developer, SinfinCreativo

Bogotá, Colombia — Febrero 2007-Abril 2007

Logros

Desarrollo de http://paislibre.org (joomla!, php, javascript, mysql).

Contratista, Instituto colombiano de Mineria y Geologia.

Bogotá, Colombia — Noviembre 2006-Enero 2007

Logros

 Ser parte del proyecto de preservación de los recursos de la nación.

$Software\ Developer, Sinfin Creativo$

Bogotá, Colombia — Marzo 2006-Julio 2006

Logros

- Desarrollo de http://quickltda.com (joomla!, php, javascript, mysql).
- Desarrollo de http://contactgc.com (joomla!, php, javascript, mysql).